臺灣高雄地方法院刑事判決　　　　　　　 96年度訴字第604號
公　訴　人　臺灣高雄地方法院檢察署檢察官
被　　　告　丙○○
選任辯護人　呂郁斌律師
上列被告因違反槍砲彈藥刀械管制條例案件，經檢察官提起公訴
（95年度偵字第27782 號），本院判決如下：
    主  文
丙○○未經許可，寄藏可發射子彈具有殺傷力之改造槍枝，處有
期徒刑年肆月，併科罰金新臺幣拾萬元，罰金如易服勞役，以
新臺幣壹仟元折算壹日。扣案之具有殺傷力仿BERETTA 廠九二FS
型半自動手槍製造之改造槍枝壹支（含彈匣壹個，槍枝管制編號
0000000000號）沒收之。
    事  實
一、丙○○明知未經主管機關許可，不得寄藏槍砲彈藥刀械管制
    條例管制之違禁物，竟未經許可，基於寄藏可發射子彈具殺
    傷力之改造槍枝及具殺傷力子彈之犯意，於民國93年11、12
    月間某日，在高雄縣岡山鎮某處，受劉林奇（已於95年4 月
    7 日死亡）委託，代為保管其所寄放之由仿BERETTA 廠92FS
    型半自動手槍製造之槍枝換裝土造金屬槍管而成之改造槍枝
    1 支（含彈匣1 個，槍枝管制編號0000000000號）、具殺傷
    力子彈2 顆，未經許可，將上開改造槍枝、子彈藏置於高雄
    縣岡山鎮○○路旁墓區內而保管之。嗣丙○○於95年10月19
    日22時許，在高雄縣岡山鎮○○○路80號「天天樂小吃部」
    工作時，因綽號「小胖」之同事與老闆發生衝突，丙○○規
    勸未果，「小胖」打電話邀集10餘名青少年到上開小吃部叫
    囂，丙○○遂騎乘機車前往上開墓區取出上述改造槍枝、子
    彈，回到該小吃部內，亮槍意圖阻止青少年鬧事；惟丙○○
    持上開改造槍枝朝地面擊發子彈1 發後，該等叫囂之青少年
    仍欲衝入店內，丙○○遂又從腰際拿出另一把空氣手槍（約
    於95年9 月間在某模型店購得，經鑑定後認無殺傷力）欲繼
    續嚇阻對方，但因過於緊張，不慎再次擊發上開改造槍枝，
    射出之子彈擊中乙○○右肩，致乙○○右肩受傷（涉嫌過失
    傷害部分未據告訴，殺人未遂部分另經檢察官為不起訴處分
    確定），丙○○隨即搭乘計程車離開現場，並將上開改造槍
    枝藏放回上開墓區原址。事後乙○○向警方報案，警方循線
    查明丙○○身分後，丙○○於95年10月22日主動到案說明，
    並帶同警方至上開墓區查獲扣得前開改造槍枝1 支。
二、案經高雄縣政府警察局岡山分局報請臺灣高雄地方法院檢察
    署檢察官偵查起訴。
    理  由
一、上揭事實，業據被告丙○○於警、偵訊及本院審理時坦承不
    諱，核與證人乙○○、目擊證人宋旻諺於警詢時證述之情節
    相符，並有乙○○受傷照片4 張、取槍現場照片8 張附卷可
    稽，且扣案之槍枝1 支（含彈匣1 個，槍枝管制編號000000
    0000號）經送鑑定結果，為由仿BERETTA 廠92FS型半自動手
    槍製造之槍枝換裝土造金屬槍管而成之改造槍枝，機械性能
    良好，可擊發適用子彈，具殺傷力，此有內政部警政署刑事
    警察局95年11月20日刑鑑字第0950165874號槍彈鑑定書1 份
    在卷可考（證人乙○○、宋旻諺於警詢時所述及上開槍彈鑑
    定書，均屬被告以外之人於審判外之言詞或書面陳述，而公
    訴人、被告及辯護人就該等言詞、書面陳述，均於本院96年
    4 月4 日審判程序同意作為證據，本院審酌該等言詞、書面
    陳述作成之情形尚屬正常，並無何違反法定程序或不當之情
    形，且與待證事實相關，認適當作為證據，故上開證詞及槍
    彈鑑定書依刑事訴訟法第159 條之5 第1 項規定，均具有證
    據能力），足認被告自白與事實相符，本件事證明確，其犯
    行洵堪認定。
二、核被告所為，係犯槍砲彈藥刀械管制條例第8 條第4 項之未
    經許可寄藏可發射子彈具有殺傷力之改造槍枝，及第12條第
    4 項之未經許可寄藏子彈罪。檢察官起訴書證據並所犯法條
    欄固記載被告所為係涉犯槍砲彈藥刀械管制條例第7 條第4
    項未經許可持有手槍罪及第12條第4 項未經許可持有子彈罪
    ，惟起訴書犯罪事實欄已載明被告係持有具殺傷力之改造槍
    枝而非手槍，公訴人亦於本院審理時敘明起訴法條應更正為
    槍砲彈藥刀械管制條例第8 條第4 項、第12條第4 項未經許
    可持有具殺傷力之改造槍枝、子彈罪（見本院96年4 月4 日
    審判筆錄），堪認本件被告係經起訴槍砲彈藥刀械管制條例
    第8 條第4 項之未經許可持有可發射子彈具有殺傷力之改造
    槍枝，及第12條第4 項之未經許可持有子彈罪。又公訴意旨
    固認被告所為係犯未經許可持有可發射子彈具有殺傷力之改
    造槍枝、子彈罪，然被告係受案外人劉林奇所託代為保管上
    開槍彈，已如前述，其所為應係犯槍砲彈藥刀械管制條例第
    8 條第4 項之未經許可寄藏可發射子彈具有殺傷力之改造槍
    枝，及第12條第4 項之未經許可寄藏子彈罪。公訴意旨認被
    告係犯同條項未經許可「持有」改造手槍、子彈罪，尚有未
    合，惟其基本事實同一，適用之法條條項亦未變更，本院自
    應予以審理，且無須變更起訴法條，併此敘明。被告持有上
    開槍枝、子彈為寄藏之當然結果，不另論以持有罪。被告以
    一寄藏行為，同時寄藏上開改造槍枝及子彈，觸犯構成要件
    不同之罪，為想像競合犯，應從一重之未經許可寄藏可發射
    子彈具有殺傷力之改造槍枝罪論處。爰審酌被告任意寄藏前
    開改造槍枝及子彈，對社會治安具有危險性，行為實有不當
    ，惟念其並無前科，有臺灣高等法院被告前案紀錄表在卷可
    按，素行良好，犯後復坦承犯行，態度尚佳等一切情狀，量
    處如主文所示之刑，併科罰金新臺幣10萬元，並斟酌被告犯
    罪情節、職業、家庭經濟狀況等一切情形，諭知罰金易服勞
    役之折算標準。扣案之上開改造槍枝1 支（含彈匣1 個，槍
    枝管制編號0000000000號），係槍砲彈藥刀械管制條例第4
    條第1 項第1 款所列物品，乃未經許可不得持有之違禁物，
    不問屬於犯罪行為人與否，均應依刑法第38條第1 項第1 款
    規定宣告沒收。至被告寄藏之子彈2 顆，均經其於前開時、
    地擊發完畢而不存在，所留彈頭、彈殼並非違禁物，無庸併
    予宣告沒收，附此敘明。
據上論斷，應依刑事訴訟法第299 條第1 項前段，槍砲彈藥刀械
管制條例第8 條第4 項、第12條第4 項，刑法第11條前段、第55
條、第42條第3 項前段、第38條第1 項第1 款，判決如主文。
本案經檢察官甲○○到庭執行職務。
中　　華　　民　　國　　96　　年　　4 　　月　　18　　日
                  刑事第二庭    審判長法　官  邱永貴
                                      法　官  李昆南
                                      法  官  楊筑婷
以上正本證明與原本無異。
如不服本判決，應於收受送達後10日內向本院提出上訴書狀。
中　　華　　民　　國　　96　　年　　4 　　月　　18　　日
　　　　　　　　　　　　　　　　　　  書記官　林靜慧
附錄本案論罪科刑法條：
槍砲彈藥刀械管制條例第8條第4項
未經許可，持有、寄藏或意圖販賣而陳列第1 項所列槍枝者，處
3 年以上10年以下有期徒刑，併科新臺幣700 萬元以下罰金。
槍砲彈藥刀械管制條例第12條第4項：
未經許可，持有、寄藏或意圖販賣而陳列子彈者，處5 年以下有
期徒刑，併科新臺幣3 百萬元以下罰金。
